最高法院刑事裁定　　　　　　　　　 110年度台抗字第1641號
抗　告　人　魏智輝



選任辯護人　張藝騰律師
　　　　　　李錫秋律師
上列抗告人因違反毒品危害防制條例延長羈押案件，不服臺灣高
等法院臺中分院中華民國110年9月6日延長羈押之裁定（110年度
上訴字第1221號），提起抗告，本院裁定如下：
    主  文
抗告駁回。
    理  由
一、按羈押之目的，在於確保刑事偵查、審判程序之完成及刑事
    執行之保全。被告究竟有無刑事訴訟法第101條、第101條之
    1 所規定之羈押要件情形，應否羈押，以及羈押後其羈押原
    因是否仍然存在，有無繼續羈押之必要，事實審法院本得斟
    酌個案情節、訴訟進行程度及其他一切情形而為認定，故受
    羈押之被告除確有同法第114 條所列經具保聲請停止羈押不
    得駁回之情形者外，其應否羈押或延長羈押，事實審法院自
    有認定裁量之權，苟無濫用其權限情形，即不得任意指為違
    法。
二、本件原裁定以：抗告人魏智輝經原裁定法院於訊問後，認其
    涉犯毒品危害防制條例第4 條第3項、第4項、第9條第3項之
    販賣第三、四級而混合二種以上毒品罪（一罪），同條例第
    4條第2項、第3項、第6項、第9條第3項販賣第二、三級毒品
    而混合二種以上毒品未遂罪（一罪），及同條第3 項販賣第
    三級毒品罪（一罪）嫌疑重大，業經第一審法院判處有期徒
    刑3 年8月、3年7月、3年，應執行有期徒刑4年6月，有相當
    理由認為有逃亡之虞，而有刑事訴訟法第101 條第1項第3款
    之羈押事由，非予羈押，顯難進行審判、執行，於民國 110
    年6 月22日執行羈押，至110年9月21日羈押期間即將屆滿，
    經訊問後，認抗告人之羈押原因依然存在，有繼續羈押之必
    要，應自110 年9月22日起，延長羈押期間2月，經核於法並
    無違誤。
三、依卷內資料，抗告人所犯上開各罪，業經第一審法院判處應
    執行有期徒刑4年6月之重刑在案，且扣案毒品數量非少，原
    審依卷內相關證據足認抗告人犯罪嫌疑確屬重大，而重罪常
    伴有逃亡之高度可能，衡諸抗告人因已受第一審重刑之諭知
    ，可預期以逃匿規避審判程序進行及刑罰執行之可能性甚高
    ，而有相當理由足認有逃亡之虞，有繼續羈押之必要，尚合
    經驗法則。抗告意旨略以：伊雖涉犯最輕本刑5 年以上有期
    徒刑之重罪，惟無事實足認有逃亡之虞，不能僅以伊涉犯重
    罪或受重判作為執行羈押之唯一考量原因，伊願受限制住居
    、定期至派出所報到等處分以替代羈押，而不具延長羈押之
    必要性等語。經核均不影響原裁定所為其羈押原因仍然存在
    ，而有繼續羈押必要之認定。抗告意旨以上開事由指摘原裁
    定不當，為無理由，其抗告應予駁回。
據上論結，應依刑事訴訟法第412條，裁定如主文。   
中    華    民    國   110    年    9     月    29    日
                  刑事第五庭審判長法  官  吳  信  銘  
                                  法  官  何  菁  莪  
                                  法  官  沈  揚  仁  
                                  法  官  蔡  廣  昇  
                                  法  官  梁  宏  哲  
本件正本證明與原本無異
                                  書記官
中    華    民    國   110    年    10    月    6     日